ACORDAO-COMPLETO-2364571

ACÓRDÃO DE RELAÇÃO

ACÓRDÃO DE RELAÇÃO 6900/2019 ATA 26/2019 - PRIMEIRA CÂMARA

Acórdão 6900/2019-TCU-Primeira Câmara
	VISTOS e relacionados estes autos de expediente encaminhado pelo Conselho Federal de Enfermagem - Cofen, por meio do qual comunica possíveis irregularidades praticadas no âmbito do Conselho Regional de Enfermagem de Pernanbuco – Coren/PE, no exercício de 2009.
	Considerando que a documentação apresentada atende aos requisitos de admissibilidade definidos no art. 235 do RI/TCU e no art. 103, §1º, da Resolução – TCU 259/2015, tendo sido subscrita por autoridade que possui legitimidade para tanto, conforme prevê o art. 237, inciso III, do RI/TCU, refere-se à matéria e entidade sujeita à jurisdição desta Corte, está redigida de forma clara e objetiva e contém indícios concernentes às alegadas irregularidades;
	Considerando que os documentos foram obtidos, principalmente, em virtude de processos administrativos disciplinares, sindicância e auditoria interna realizada pela Cofen sobre as contas prestadas pela unidade regional;
	Considerando que, a partir da análise instrutória sobre a vasta documentação encaminhada sobressaem, (i) concessão de diárias sem respectivos relatórios de viagens e/ou ato de autorização - peça 5, p. 63 - e (ii) existência de três empregadas contratadas no ano de 2003 sem prévio concurso público - peça 5, p. 65;
	Considerando, quanto à concessão de diárias, que os processos sem o respectivo relatório de viagem e/ou sem ato autorizador da viagem perfazem a monta de R$ 34.482,72, em valores históricos (peça 9, p.75-77) , além de consistirem em meros indícios de irregularidades, não tendo sido submetidos à dialética do contraditório e ampla defesa;
	Considerando que as três empregadas que teriam sido contratadas no ano de 2003 mediante mero procedimento de análise curricular – ou seja, sem prévio concurso público de provas ou provas e títulos – deixaram de constar da RAIS do Coren/PE a partir do exercício de 2015, indicando a rescisão dos respectivos vínculos trabalhistas;
	Considerando, por fim, a análise uníssona às peças 12 e 13,
	Os Ministros do Tribunal de Contas da União, reunidos em Sessão de 1ª Câmara, quanto ao processo a seguir relacionado, com fundamento nos arts. 15, inciso I, alínea “p”, 143, inciso V, alínea “a”, 234 e 235, todos do Regimento Interno, ACORDAM, por unanimidade, em:
a) conhecer da presente Representação, uma vez preenchidos os requisitos de admissibilidade previstos no art. 235, caput, c/c o art.237, inciso I, e parágrafo único, e com o art.106, § 3º, inciso I da Resolução 259/2014;
b) dar ciência das seguintes irregularidades ao Conselho Regional de Enfermagem de Pernambuco – Coren/PE, para conhecimento e adoção das providências de sua alçada, em especial no sentido de evitar novas ocorrências de mesma natureza:
b.1) a concessão de diárias sem o respectivo ato autorizador da viagem e a existência de diárias concedidas sem o respectivo relatório de viagem viola o disposto no art. 10 da Resolução Cofen 471/2015; 
b.2) é ilegítima a contratação de funcionários sem a prévia realização de concurso público fora das hipóteses constitucionalmente admitidas;
c) determinar ao Conselho Regional de Enfermagem de Pernambuco – Coren/PE que faça constar, por meio de registros analíticos, no relatório de gestão a ser oportunamente encaminhado ao Tribunal para exame por ocasião da apreciação das contas, as providências adotadas em relação aos processos de concessão de diárias em que não foram anexados os relatórios de viagem (apontamento constante do relatório de auditoria interna relativo às contas do exercício de 2009) , buscando-se, caso necessário, a reparação aos cofres do Conselho, junto aos beneficiários;
d) dar ciência desta deliberação ao Cofen, ao Coren/PE e à Controladoria-Geral da União;
e) autorizar o arquivamento dos presentes autos.
1. Processo TC-Processo 023.007/2018-4 (REPRESENTAÇÃO) 
	1.1. Representante: Conselho Federal de Enfermagem - Cofen
	1.2. Órgão/Entidade: Conselho Regional de Enfermagem de Pernambuco
	1.3. Relator: Ministro-Substituto Augusto Sherman Cavalcanti
	1.4. Representante do Ministério Público: não atuou
	1.5. Unidade Técnica: Controle Externo do Trabalho e Entidades Paraestatais (SecexTrab) .
	1.6. Representação legal: não há.

Primeira Câmara

Conselho Federal de Enfermagem - Cofen

AUGUSTO SHERMAN

não há.

Não atuou

REPRESENTAÇÃO (REPR)

Controle Externo do Trabalho e Entidades Paraestatais (SecexTrab).